ACORDAO-COMPLETO-2585528

ACÓRDÃO DE RELAÇÃO

ACÓRDÃO DE RELAÇÃO 3241/2023 ATA 11/2023 - PRIMEIRA CÂMARA

Acórdão 3241/2023-TCU-Primeira Câmara
Trata-se de tomada de contas especial instaurada pelo Ministério da Agricultura, Pecuária e Abastecimento (Mapa) , em desfavor de Instituto Raízes da Terra e de Iracema de Paula de Lima Freitas, em razão de omissão no dever de prestar contas realizadas por meio do Convênio Siafi 716062 (peça 1) firmado entre o Mapa e aquela entidade, e que tinha por objeto o instrumento descrito como "Fortalecer a organização produtiva de mulheres rurais através da capacitação e assistência técnica em atividades agrícolas e não agrícolas, nos municípios de Marechal Floriano, Domingos Martins (Alto Paraju) e Linhares (Degredo) , proporcionando o aprendizado mútuo destas atividades possibilitando a ascensão econômica e social das mulheres trabalhadoras rurais de baixa renda e contribuindo com a qualidade de vida no campo na busca do Desenvolvimento Local Sustentável.".
Considerando que a Resolução TCU 344/2022 regulamenta a prescrição para o exercício das pretensões punitiva e de ressarcimento no âmbito do Tribunal de Contas da União.
Considerando que, nos termos dos arts. 2º e 4º do mencionado normativo, a unidade técnica concluiu que houve o transcurso do prazo de 5 (cinco) anos entre o evento processual do ano de 2013 (AR referente ao Ofício 135/2013-Mapa, peça 11, notificando a Sra. Iracema de Paula de Lima Freitas, de 27/02/2013, peça 12) e o evento processual do ano de 2021 (Parecer 63/2021-Mapa, de 22/08/2021, peça 16) , tendo ocorrido, assim, a prescrição da pretensão sancionatória e ressarcitória.
Considerando que, em manifestações uniformes, a Unidade de Auditoria Especializada em Tomada de Contas Especial (AudTCE) e o Ministério Público junto ao Tribunal de Contas da União (MP/TCU) propõem arquivar os autos, com base nos arts. 1º e 11 da Resolução TCU 344/2022, 1º da Lei 9.873/1999 e 169, III, do RI/TCU (peças 46 e 49) .
Os ministros do Tribunal de Contas da União, reunidos em sessão de 1ª Câmara, ACORDAM, com fundamento nos arts. 143, V, "a", e 169, III, do RI/TCU; 487, II, da Lei 13.105/2015 (Código de Processo Civil) e 2º e 11 da Resolução TCU 344/2022 c/c art. 1º da Lei 9.873/1999, em arquivar o processo e dar ciência desta deliberação ao Ministério da Agricultura, Pecuária e Abastecimento (Mapa) e aos responsáveis.
1. Processo TC-Processo 012.137/2022-7 (TOMADA DE CONTAS ESPECIAL) 
	1.1. Responsáveis: Instituto Raízes da Terra (07.439.811/0001-32) ; Iracema de Paula de Lima Freitas (XXX.393.501-XX) .
	1.2. Órgão/Entidade: Ministerio da Agricultura, Pecuária e Abastecimento - Gabinete do Ministro (extinto) .
	1.3. Relator: Ministro Jhonatan de Jesus.
	1.4. Representante do Ministério Público: Procuradora-Geral Cristina Machado da Costa e Silva.
	1.5. Unidade Técnica: Unidade de Auditoria Especializada em Tomada de Contas Especial (AudTCE) .
	1.6. Representação legal: não há.
	1.7. Determinações/Recomendações/Orientações: não há.

Primeira Câmara

Ministerio da Agricultura, Pecuária e Abastecimento - Gabinete do Ministro (extinto).

Instituto Raízes da Terra (07.439.811/0001-32); Iracema de Paula de Lima Freitas (XXX.393.501-XX).

JHONATAN DE JESUS

não há.

TOMADA DE CONTAS ESPECIAL (TCE)

Unidade de Auditoria Especializada em Tomada de Contas Especial (AudTCE).